臺灣屏東地方法院刑事判決            100年度訴字第888號
公  訴  人  臺灣屏東地方法院檢察署檢察官
被      告  陳德芳
上列被告因違反毒品危害防制條例案件，經檢察官提起公訴（10
0 年度毒偵字第1128號），被告於準備程序中就被訴犯罪事實為
有罪之陳述，經本院告知簡式審判程序之旨，並聽取被告及公訴
人之意見後，合議庭裁定由受命法官獨任進行審判程序，判決如
下：
    主  文
陳德芳施用第一級毒品，處有期徒刑拾月，扣案之殘留第二級毒
品甲基安非他命之吸食器壹組沒收銷燬之。
    事  實
一、陳德芳前於民國96年間因施用毒品案件，經本院以96年度毒
    聲字第176 號裁定送勒戒處所觀察勒戒後，因認無繼續施用
    毒品之傾向，於96年7 月10日執行完畢釋放，並經臺灣屏東
    地方法院檢察署檢察官以96年度毒偵字第917 號為不起訴處
    分確定。詎其明知海洛因及甲基安非他命為毒品危害防制條
    例第2 條第2 項第1 款、第2 款分別所定第一級毒品及第二
    級毒品，不得非法持有、施用，竟於前開觀察勒戒執行完畢
    釋放後5 年內，仍基於施用第一級毒品及第二級毒品之犯意
    ，於100 年5 月11日20時30分許，在其位於屏東縣東港鎮○
    ○路378 號之住處內，以將海洛因及甲基安非他命一併置於
    玻璃球內燒烤後，吸食所產生煙霧之方式，同時施用第一級
    毒品海洛因及第二級毒品甲基安非他命1 次。嗣於100 年5
    月12日中午12時30分許，在上開住處，因另案通緝而為警查
    獲，並扣得其所有供其施用第二級毒品甲基安非他命所用之
    殘留第二級毒品甲基安非他命之吸食器1 組。復經徵得其同
    意後採尿液送驗，檢出海洛因代謝後之可待因嗎啡陽性及甲
    基安非他命陽性反應，始知悉上情。
二、案經屏東縣政府警察局東港分局移送臺灣屏東地方法院檢察
    署檢察官偵查起訴。
    理  由
一、本件被告陳德芳所犯均係死刑、無期徒刑、最輕本刑為3 年
    以上有期徒刑以外之罪，其於本院準備程序中就前揭被訴事
    實為有罪之陳述，經受命法官告知簡式審判程序之旨，並聽
    取其與公訴人之意見後，本院認無不得或不宜改依簡式審判
    程序進行之處，爰依刑事訴訟法第273 條之1 第1 項、第28
    4 條之1 之規定，本院合議庭裁定由受命法官獨任依簡式審
    判程序審理，合先敘明。
二、上揭犯罪事實，業據被告陳德芳於警詢及本院審理中均坦承
    不諱，而被告為警查獲時所採集之尿液檢體，經送請正修科
    技大學超微量科技研究中心檢驗，其結果呈有海洛因代謝後
    之可待因、嗎啡陽性及甲基安非他命陽性反應，有該研究中
    心100 年5 月26日編號R00-0000-000號尿液檢驗報告1 份在
    卷可稽( 見毒偵卷第15頁) ，並有屏東縣政府警察局東港分
    局搜索扣押筆錄、搜索扣押物品目錄表、查獲現場照片2 張
    、偵辦毒品條例案尿液受檢人真實姓名對照表、查獲陳德芳
    毒品案初步檢驗報告單、嫌疑人持有安非他命初步檢驗結果
    各1 份及初步檢驗照片2 張( 吸食器) 、查獲陳德芳涉嫌毒
    品案尿液初步檢驗報告單、嫌疑人尿液初步檢驗結果各1 份
    及被告之尿液初步檢驗照片2 張附卷可佐( 見警卷第9 至11
    、13至20頁) ；又扣案之吸食器1 組，經警以簡易快篩檢試
    劑檢驗結果，確呈有第二級毒品甲基安非他命陽性反應，有
    前揭嫌疑人持有安非他命初步檢驗報告單1 紙附卷可按( 見
    警卷第16頁) ，而上開吸食器係供被告為本件施用第二級毒
    品甲基安非他命犯罪所用之物，業據被告於本院審理中供陳
    甚明( 見本院卷第45頁背面) ，基此，足認被告上開任意性
    之自白顯與事實相符，堪信為真實。是本件事證明確，被告
    陳德芳上開施用第一級毒品海洛因及第二級毒品甲基安非他
    命之犯行，均洵堪認定。
三、核被告陳德芳所為，係犯毒品危害防制條例第10條第1 項施
    用第一級毒品罪及同條例第10條第2 項之施用第二級毒品罪
    。其於施用第一級毒品海洛因及第二級毒品甲基安非他命前
    ，持有第一級毒品海洛因及第二級毒品甲基安非他命之低度
    行為，已為其後施用第一級毒品海洛因及施用第二級毒品甲
    基安非他命之高度行為所吸收，應不另論罪。又被告同時施
    用第一級毒品海洛因及第二級毒品甲基安非他命，係以一個
    行為同時觸犯施用第一級毒品罪及第二級毒品罪，為想像競
    合犯，依刑法第55條規定，應從一重之施用第一級毒品罪處
    斷。至起訴意旨雖認被告係於前揭時間、地點，分別施用第
    一級毒品海洛因、第二級毒品甲基安非他命各1 次乙節，惟
    此部份已經公訴人於本院審理中更正( 見本院卷第45頁背面
    ) ，附此敘明。爰審酌被告經裁定施以觀察勒戒程序後，仍
    不思戒絕其毒癮，而再次違犯本件施用毒品之罪，顯然缺乏
    戒絕毒品之決心，其自制力亦屬不佳，惟念及其施用毒品行
    為僅係戕害一己身心健康，並未危害他人，且其於犯罪後均
    已坦承犯行，態度尚可，暨衡及其素行、智識程度、生活狀
    況等一切情狀，量處如主文所示之刑。
四、另扣案之吸食器1 組，為被告陳德芳所有，並供其為本件施
    用第二級毒品甲基安非他命犯罪所用之物，已據被告於本院
    審理時陳明在卷( 見本院卷第45頁背面) ，又上開吸食器，
    經警以簡易快篩檢試劑檢驗結果，確呈有第二級毒品甲基安
    非他命陽性反應，有前揭初步檢驗報告單1 紙在卷可憑，亦
    如前述，衡情該吸食器已附著第二級毒品甲基安非他命，難
    以析離，故應將之視為查獲之第二級毒品甲基安非他命，應
    依毒品危害防制條例第18條第1 項前段規定，諭知沒收銷燬
    之。
據上論斷，應依刑事訴訟法第273 條之1 第1 項、第284 條之1
、第299 條第1 項前段，毒品危害防制條例第10條第1 項、第2
項、第18條第1 項前段，刑法第11條前段、第55條，判決如主文
。
本案經檢察官王光傑到庭執行職務。
中    華    民    國   100    年    9     月    30    日
                  刑事第三庭    法  官  許瑜容
以上正本證明與原本無異。
如不服本判決，應於收受本判決送達後10日內向本院提出上訴書
狀，其未敘述上訴理由者，並得於上訴期間屆滿後20日內向本院
補提理由書狀（均須按他造當事人之人數附繕本）「切勿逕送上
級法院」
中    華    民    國   100    年    9     月    30    日
                                書記官  龔惠婷
附錄本案論罪科刑法條全文：
毒品危害防制條例第10條
施用第一級毒品者，處 6 月以上 5 年以下有期徒刑。
施用第二級毒品者，處 3 年以下有期徒刑。